臺灣高等法院臺中分院刑事裁定　
111年度聲字第712號

聲  請  人  臺灣高等檢察署臺中檢察分署檢察官     
受  刑  人  彭文彥


上列聲請人因受刑人數罪併罰有二裁判以上，聲請定其應執行之
刑（聲請案號：111年度執聲字第280號），本院裁定如下：
    主  文
彭文彥因犯如附表所示各罪所處之刑，應執行有期徒刑貳年捌月
。
    理  由
一、聲請意旨略以：上列受刑人彭文彥（下稱受刑人）因詐欺數
    罪，先後經判決確定如附表。數罪中雖有刑法第50條第1項
    但書所列情形，惟受刑人已請求檢察官聲請定應執行刑，有
    臺灣臺中地方檢察署民國111年3月2日是否請求定應執行刑
    調查表足稽，應依刑法第50條第2項、第53條、第51條第5款
    規定，定其應執行之刑。爰依刑事訴訟法第477條第1項聲請
    裁定等語。
二、按數罪併罰，有二裁判以上者，依第51條之規定，定其應執
    行之刑；又數罪併罰，分別宣告其罪之刑，如宣告多數有期
    徒刑者，於各刑中之最長期以上，各刑合併之刑期以下，定
    其刑期，但不得逾30年。刑法第53條、刑法第51條第5款分
    別定有明文。另按數罪併罰之定應執行之刑，係出於刑罰經
    濟與責罰相當之考量，並非予以犯罪行為人或受刑人不當之
    利益，為一種特別的量刑過程，相較於刑法第57條所定科刑
    時應審酌之事項係對一般犯罪行為之裁量，為定應執行刑之
    宣告，乃對犯罪行為人本身及所犯各罪之總檢視，除應考量
    行為人所犯數罪反應出之人格特性，並應權衡審酌行為人之
    責任與整體刑法目的及相關刑事政策，在量刑權之法律拘束
    性原則下，依刑法第51條第5款之規定，採限制加重原則，
    以宣告各刑中之最長期為下限，各刑合併之刑期為上限，但
    最長不得逾30年，資為量刑自由裁量權之外部性界限，並應
    受法秩序理念規範之比例原則、平等原則、責罰相當原則、
    重複評價禁止原則等自由裁量權之內部抽象價值要求界限之
    支配，以使輕重得宜，罰當其責，俾符合法律授與裁量權之
    目的，以區別數罪併罰與單純數罪之不同，兼顧刑罰衡平原
    則（最高法院100年度台抗字第440號裁定意旨參照）。
三、經查，本件受刑人所犯如附表所示各罪，經最高法院、本院
    、臺灣彰化地方法院及臺灣臺中地方法院分別判處如附表所
    示之刑，均經確定在案，有上開案件裁判書及臺灣高等法院
    被告前案紀錄表等附卷可稽。其中附表編號2、4、5所示之
    罪為不得易科罰金之罪；附表編號1、3所示之罪為得易科罰
    金之罪，屬刑法第50條第1項但書各款之情形。茲受刑人請
    求檢察官向法院聲請合併定應執行刑，有受刑人111年3月2
    日所簽立之臺灣臺中地方檢察署是否請求定應執行刑調查表
    1份在卷足憑。而受刑人所犯如附表所示各罪，其中如附表
    編號1、2所示部分，前經臺灣臺中地方法院以108年度聲字
    第1589號裁定，合併定應執行刑為有期徒刑1年2月；附表編
    號4、5所示部分，前經本院以108年度金上訴字第2464、246
    6、2467、2468、2469號判決，合併定應執行刑為有期徒刑1
    年6月。上開刑事判決所定應執行之刑，雖將因本件定應執
    行刑裁定而當然失效，惟揆諸前揭說明，本院審核相關案卷
    ，認檢察官聲請為正當，並考量自由裁量之範圍，應受內部
    性界限及不利益變更禁止原則之拘束，更不得重於原裁判原
    定之應執行刑，使受刑人陷於更不利之結果，爰參酌原確定
    判決之定執行刑情形，並衡酌受刑人所犯如附表所示各罪分
    別為非駕駛業務過失傷害罪、肇事逃逸罪及詐欺罪，犯罪時
    間集中於107年3月17日至107年11月27日間，及其手段、動
    機、目的、侵害法益種類、責任非難程度等一切情狀，並衡
    以前揭所述之比例原則、責罰相當原則等自由裁量權之內部
    性界限，及外部界限之範圍內，而為整體評價後，合併定其
    應執行刑如主文所示。
四、另按定應執行之刑，應由檢察官向犯罪事實最後判決之法院
    聲請依法裁定之，不能因犯罪之一部分所科之刑業經執行完
    畢，而認檢察官之聲請為不合法，予以駁回。至已執行部分
    ，自不能重複執行，應由檢察官於指揮執行時扣除之，此與
    定應執行刑之裁定無涉。本院審核附表編號1至3所示之罪雖
    已分別依臺灣臺中地方檢察署108年度執字第4815、4816號
    、臺灣彰化地方檢察署108年度執字第3921號執行完畢，但
    參照上開說明，仍應與附表編號4至5未執行完畢之罪合併定
    其應執行之刑，嗣檢察官執行時，再予扣除。又依最高法院
    刑事大法庭110年度台抗大字第489號裁定意旨，「定應執行
    刑，不僅攸關國家刑罰權之行使，於受刑人之權益亦有重大
    影響，除顯無必要或有急迫情形外，法院於裁定前，允宜予
    受刑人以言詞、書面或其他適當方式陳述意見之機會，程序
    保障更加周全。」，本院於111年3月24日函詢受刑人對本件
    定應執行刑案件有無意見欲表達，並告以文到5日內具狀陳
    述意見，該函文於111年3月28日合法送達予受刑人，惟受刑
    人迄今均未以書面陳述意見，是依最高法院上開裁定意旨，
    本院已予受刑人表示意見之機會，附此敘明。
五、據上論結，爰依刑事訴訟法第477條第1項，刑法第53條、第
    51條第5款，裁定如主文。
中　　華　　民　　國　　111 　年　　4 　　月　　12　　日
            刑事第十一庭　審判長法　官　張  意  聰
                                法　官　陳  慧  珊
                                法　官　田  德  煙
以上正本證明與原本無異。
如不服本裁定，得於收受送達後五日內向本院提出抗告書狀（須
附繕本）。因疫情而遲誤不變期間，得向法院聲請回復原狀。

                                書記官  陳  志  德
　　　　　　　　　　　　　　　　
中　　華　　民　　國　　111 　年　　4 　　月　　13　　日
受刑人彭文彥定應執行刑案件一覽表
編號  1 2 3 罪名  非駕駛業務過失傷害 肇事逃逸 詐欺 宣告刑  有期徒刑3月 有期徒刑1年1月 有期徒刑3月 犯罪日期  107/03/17 107/03/17 107/07/23 偵查(自訴)機關 年度案號  臺中地檢107年度偵字第12474號 臺中地檢107年度偵字第12474號 彰化地檢107年度偵字第11398號 最後事實審 法院 臺中地院 臺中地院 彰化地院  案號 107年度交訴字第228號 107年度交訴字第228號 108年度金簡字第47號  判決日期 108/02/13 108/02/13 108/07/08  確定 判決 法院 臺中地院 臺中地院 彰化地院  案號 107年度交訴字第228號 107年度交訴字第228號 108年度金簡字第47號  判決 確定日期 108/03/11 108/03/11 108/08/06 是否為得易科罰金之案件  是 否 是 備註  臺中地檢108年度執字第4815號 編號1、2號定應執行有期徒刑1年2月 （已執行完畢） 臺中地檢108年度執字第4816號 編號1、2號定應執行有期徒刑1年2月 （已執行完畢） 彰化地檢108年度執字第3921號 （已執行完畢） 

受刑人彭文彥定應執行刑案件一覽表
編號  4 5  罪名  詐欺 詐欺  宣告刑  有期徒刑1年4月 有期徒刑1年  犯罪日期  107/11/27 107/11/27  偵查(自訴)機關 年度案號  臺中地檢107年度偵字第33523等號 臺中地檢107年度偵字第33523等號  最後事實審 法院 中高分院 中高分院   案號 108年度金上訴字第2464、2466、22467、2468、2469號 108年度金上訴字第2464、2466、22467、2468、2469號   判決日期 109/12/17 109/12/17   確定 判決 法院 最高法院 最高法院   案號 110年度台上字第2792、2793、2794、2795號 110年度台上字第2792、2793、2794、2795號   判決 確定日期 110/04/22 110/04/22  是否為得易科罰金之案件  否 否  備註  臺中地檢110年度執字第6895號 編號4、5號定應執行有期徒刑1年6月 臺中地檢110年度執字第6895號 編號4、5號定應執行有期徒刑1年6月